ACORDAO-COMPLETO-2583576

ACÓRDÃO DE RELAÇÃO

ACÓRDÃO DE RELAÇÃO 3109/2023 ATA 10/2023 - SEGUNDA CÂMARA

Acórdão 3109/2023-TCU-Segunda Câmara
	VISTOS e relacionados estes autos da Tomada de Contas Especial instaurada pela Superintendência Estadual da Fundação Nacional de Saúde no Estado do Pará, em desfavor de Edson da Silva Barros e da sociedade empresarial P. A Construções & Serviços Ltda., em razão da não comprovação da regular aplicação dos recursos repassados pela União, por meio do Termo de Compromisso Siafi 666552, firmado entre a Funasa e o Município de Anajás/PA, o qual tinha por objeto a implementação de sistema de abastecimento de água;
	Considerando que, por meio do Acórdão 2285/2022-TCU-Plenário, este Tribunal aprovou a Resolução/TCU 344/2022, cujo texto estabelece que as pretensões punitiva e ressarcitória nos processos de controle externo (exceto para atos de pessoal) prescrevem em cinco anos (art. 2º, prescrição principal) ou em três, se o processo ficar paralisado, pendente de julgamento ou despacho (art. 8º, prescrição intercorrente) , conforme o previsto na Lei 9.873/1999 (art. 1º) , diploma que regula o prazo para o exercício da ação punitiva movida pela Administração Pública Federal;
	Considerando que a instrução produzida pela Unidade de Auditoria Especializada em Tomada de Contas Especial - AudTCE (peça 195) manifestou-se pela ocorrência da prescrição intercorrente, sugerindo, com fulcro nos arts. 8º e 11 da Resolução/TCU 344/2022, o arquivamento do processo, posicionamento que contou com a anuência do Ministério Público junto ao TCU, representado pelo Procurador Rodrigo Medeiros de Lima (peça 198) ;
	Considerando que, no caso concreto em exame, o termo inicial da contagem do prazo da prescrição principal ocorreu em 31/12/2012, data da apresentação da prestação de contas (art. 4°, inciso II) , bem assim que o termo inicial da contagem da prescrição intercorrente ocorreu em 26/02/2014, data em que ocorreu o primeiro ato apuratório das contas; e
	Considerando os principais eventos processuais interruptivos da prescrição apontados pela AudTCE (item 13 da instrução, peça 195) e atentando que o intervalo havido entre a emissão do Ofício 0351/2017/SECOV/SUEST - PA, em 18/04/2017 (peça 158) , e a elaboração do despacho a que se refere a peça 159, de 28/5/2021, foi superior ao triênio previsto no art. 8º, caput, da Resolução/TCU 344/2022, restando caracterizada a prescrição intercorrente.
	ACORDAM os Ministros do Tribunal de Contas da União, com fundamento nos arts. 8º e 11 da Resolução/TCU 344/2022, em determinar o arquivamento dos presentes autos, ante o reconhecimento da prescrição das pretensões punitiva e de ressarcimento, sem prejuízo de encaminhar cópia desta deliberação à Fundação Nacional de Saúde e aos responsáveis, de acordo com os pareceres emitidos nos autos:
1. Processo TC-Processo 012.189/2022-7 (TOMADA DE CONTAS ESPECIAL) 
	1.1. Responsáveis: Edson da Silva Barros (XXX.020.872-XX) e P. A Construções & Serviços Ltda. (34.613.018/0001-80) .
	1.2. Entidade: Município de Anajás/PA.
	1.3. Relator: Ministro-Substituto Marcos Bemquerer Costa.
	1.4. Representante do Ministério Público: Procurador Rodrigo Medeiros de Lima.
	1.5. Unidade Técnica: Unidade de Auditoria Especializada em Tomada de Contas Especial (AudTCE) .
	1.6. Representação legal: não há.
	1.7. Determinações/Recomendações/Orientações: não há.

Segunda Câmara

Município de Anajás/PA.

Edson da Silva Barros (XXX.020.872-XX) e P. A Construções & Serviços Ltda. (34.613.018/0001-80).

MARCOS BEMQUERER

não há.

Procurador Rodrigo Medeiros de Lima.

TOMADA DE CONTAS ESPECIAL (TCE)

Unidade de Auditoria Especializada em Tomada de Contas Especial (AudTCE).